臺灣臺南地方法院刑事判決　　　　　　　95年度易字第1574號
公　訴　人　臺灣臺南地方法院檢察署檢察官
被　　　告　甲○○
上列被告因贓物案件，經檢察官提起公訴（95年度營偵字第1261
號），被告就被訴事實為有罪之陳述，本院裁定由受命法官獨任
進行簡式審判程序，判決如下：
    主    文
甲○○牙保贓物，累犯，處有期徒刑肆月，如易科罰金，以新臺
幣壹仟元折算壹日；又收受贓物，累犯，處有期徒刑參月，如易
科罰金，以新臺幣壹仟元折算壹日。應執行有期徒刑陸月，如易
科罰金，以新臺幣壹仟元折算壹日。
    事    實
一、甲○○前因搶奪案件，經國防部高等軍事法院高雄分院於民
    國九十二年八月十二日以九十二年度高審字第四九號判處有
    期徒刑一年八月確定，於九十三年九月十一日執行完畢，仍
    不知警惕，於九十五年七月二十一日後之某日下午十五時許
    ，在其位於臺南縣學甲鎮○○里○○路三十號住處後方之寶
    發路上，明知真實姓名、年籍不詳，綽號「阿賢」之成年男
    子所交付之銀白色NOKIA牌、型號6610、序號0000000000000
    0號行動電話一支係來路不明之贓物（該行動電話為乙○○
    所有，於九十五年七月二十一日晚間二十二時四十分許，在
    臺南縣佳里鎮民安里同安寮一之三十二號前，遭不詳之人騎
    駛機車奪取），竟基於牙保贓物之故意，允諾代「阿賢」將
    該行動電話以新臺幣（下同）三千元之價格出售，並於九十
    五年七月底某日，在臺南縣學甲鎮上之某越南商店內，以三
    千元之價格，將該行動電話出售與不知情之陳氏玉。嗣又於
    九十五年八月二十五日，在其位於臺南縣學甲鎮○○里○○
    路三十號住處後方之寶發路上，明知「阿賢」所持有之紅色
    三星牌、型號T508、序號000000000000000號行動電話一隻
    及LOUIS VUITTON牌皮包一個均係來路不明之贓物（該行動
    電話及皮包均為丙○○所有，於九十五年八月十九日晚間二
    十二時許，在臺南縣將軍鄉南十九線長榮段怡益農藥廠前，
    遭不詳之人騎駛機車奪取），竟仍收受之，並贈與不知情之
    友人石氏香。嗣於九十五年九月一日，經警循線在陳氏玉處
    扣得前開白色NOKIA行動電話，並於九十五年九月八日下午
    十五時三十分許，在臺南縣學甲鎮○○路十七號石氏香住處
    扣得上揭LV牌皮包一只，而循線查知上情。
二、案經臺南縣警察局學甲及佳里分局報請臺灣臺南地方法院檢
    察署檢察官偵查起訴。
    理    由
一、本件被告甲○○所犯為死刑、無期徒刑、最輕本刑為三年以
    上有期徒刑以外之罪，亦非屬高等法院管轄之第一審案件，
    其於第二審之準備程序進行中，先就被訴事實為有罪之陳述
    ，經審判長告知簡式審判程序之旨，並聽取檢察官之意見後
    ，依刑事訴訟法第三百六十四條、第二百七十三條之一第一
    項、第二百七十三條之二等規定，裁定進行簡式審判程序，
    且不受同法第一百五十九條第一項、第一百六十一條之二、
    第一百六十一條之三、第一百六十三條之一及第一百六十四
    條至第一百七十條所規定證據能力認定及調查方式之限制，
    合先敘明。
二、前開犯罪事實，有以下事證足資證明：
(一)被告於警詢、偵查中之供述及本院審理時之自白。
(二)被害人乙○○、丙○○分別於警詢及偵查中之指訴。
(三)證人陳氏玉、謝金吻、鄭基清、石氏香分別於警詢及偵查中
    之證述。
(四)通聯調閱查詢單九件、臺南縣警察局學甲分局贓物認領保管
    單、臺南縣警察局佳里分局扣押物品目錄表、本院九十五年
    度南院保管字第一四三八號扣押物品清單各一份及照片共二
    十三張。
三、核被告所為，係犯刑法第三百四十九條第一項、第二項之收
    受贓物罪及牙保贓物罪。被告有如事實欄所載執行完畢之前
    科記錄，有臺灣高等法院被告前案紀錄表在卷可按，其受有
    期徒刑之執行完畢，五年以內再故意犯本件有期徒刑以上之
    罪，應依刑法第四十七條第一項規定加重其刑。被告所犯上
    開二罪，犯意各別，應予分論併罰。爰審酌被告前有竊盜、
    搶奪等前科，有前揭前案紀錄表在卷可稽，竟猶不知引以為
    誡，再為本件犯罪，助長財產犯罪者之銷贓管道，增加被害
    人追贓之困難，暨其所牙保、收受之贓物價值、於本院審理
    時坦承犯行，已知悔誤等一切情狀，量處如主文所示之刑，
    並諭知易科罰金之折算標準，及定其應執行之刑。公訴人雖
    具體求處有期徒刑十月，惟本院審酌上情，認量處如主文所
    示之刑，已足懲儆，附此敘明。
據上論斷，應依刑事訴訟法刑事訴訟法第二百七十三條之一第一
項、第二百九十九條第一項前段，刑法第三百四十九條第一項、
第二項、第四十七條第一項、第四十一條第一項、第二項、第五
十一條第五款，刑法施行法第一條之一，判決如主文。
本案經檢察官丁○○到庭執行職務。
中　　華　　民　　國　　96　　年　　1 　　月　　24　　日
　　　　　　　　　刑事第六庭  　法　官　孫淑玉
以上正本證明與原本無異。
如不服本判決，應於收受送達後10日內向本院提出上訴書狀（應
附繕本）。
                                書記官  馬愛君
中　　華　　民　　國　　96　　年　　1 　　月　　24　　日
附錄本案論罪科刑法條全文：
中華民國刑法第349條
（普通贓物罪）
收受贓物者，處3年以下有期徒刑、拘役或5百元以下罰金。
搬運、寄藏、故買贓物或為牙保者，處5年以下有期徒刑、拘役
或科或併科1千元以下罰金。
因贓物變得之財物，以贓物論。
